Inventaris van het archief van de Administratie Indische Pensioenen: Pensioenregisters, 1815-1940
Nationaal Archief, Den Haag
Indische Pensioenen
1815-1940
K23125
1.10 meter; 38 inventarisnummers.
Nationaal Archief, Den Haag
Administratie Indische Pensioenen: Pensioenregisters 1815-1940
Dit archief is gevormd door de volgende archiefvormers
Secretariaat van Staat voor de Koophandel en Koloniën 1814-1815
Generale Directie voor de Koophandel en Koloniën 1815-1818
Ministerie van Publiek Onderwijs, Nationale Nijverheid en Koloniën: Administratie voor de Koloniën 1818-1824
Ministerie van Nationale Nijverheid en Koloniën, Administratie voor de Koloniën 1824-1825
Ministerie van Marine en Koloniën, Directie voor de Zaken van de Koloniën 1825-1830
Ministerie van Waterstaat, Nationale Nijverheid en Koloniën, Administratie voor de Koloniën 1830-1831
Generale Directie van Marine en Koloniën, Administratie voor de Marine 1840-1841
Ministerie van Koloniën 1842-1945
In het archief der Administratie Indische pensioenen bevinden zich de volgende registers: weduwenpensioenen (1815-1914), staten van ambtenaren (gepensioneerd in 1910-1940), staten van gepensioneerde ambtenaren (overleden in 1910-1939), registers van naar Oost- of West-Indië vertrokken deelgenoten (1924-1939), registers van gepensioneerde ambtenaren, die deelgenootschap in het Weduwen- en Wezenfonds hebben verloren (1913-1939), staten van gepensioneerde weduwen (1898-1912). Daarnaast zijn er aantekeningen over naar Indië vertrokken weduwen en wezen van ambtenaren en militairen (1922-1940) en een alfabetische staat van KNIL officieren die minderjarige kinderen hebben nagelaten(1900-1912).
Archiefvorming
Geschiedenis van het archiefbeheer
De registers werden in maart 1961 via het Centraal Bureau voor Genealogie van de Stichting Administratie Pensioenen overgenomen.
De rechtstitel is (nog) onbekend
Inhoud en structuur van het archief
2.10
Aanwijzingen voor de gebruiker
Openbaarheidsbeperkingen
Volledig openbaar.
Materiële beperkingen
Andere toegang
Op de registers van de weduwenpensioenen (inventarisnummers A1-9) en de staten, registers en aantekeningen met betrekking tot ambtenaren en andere pensioenen (inventarisnummers B9-29) is een digitale naamindex beschikbaar.
Aanvraaginstructie
Openbare archiefstukken kunnen online worden aangevraagd en gereserveerd. U kunt dit ook via de terminals in de studiezaal van het Nationaal Archief doen. Om te kunnen reserveren dient u de volgende stappen te volgen:
U maakt een profiel aan op www.gahetna.nl, en logt vervolgens in
Via de archiefinventaris (alleen de beschrijvingen met rode nummers) selecteert u het gewenste archiefstuk door op de knop 'Reserveren' te klikken
In het volgende scherm geeft u aan op welke dag u het archiefstuk wilt inzien
Indien u zich bevindt in de studiezaal en een tafelnummer heeft ontvangen kunt u dit nummer vermelden. Als u geen tafelnummer heeft kunt u tafelnummer 777 laten staan
Vervolgens bevestigt u uw reservering door deze te versturen.
Verwant materiaal
Beschikbaarheid van kopieën
Beschrijving van de series en archiefbestanddelen
- Weduwenpensioenen, A
  - Registers weduwenpensioenen, 1815-1914; A1-A9; 9 delen
    Op de registers van de weduwenpensioenen (inventarisnummers A1-9) is een digitale naamindex beschikbaar.
    - 1815-1865, A1
    - 1866-1873, A2
    - 1874-1881, A3
    - 1882-1887, A4
    - 1888-1893, A5
    - 1894-1896, A6
    - 1897-1901 juni, A7
    - 1901 juni - 1908 maart, A8
    - 1908 april - 1914, A9
- Ambtenaren en andere pensioenen, B
  Op de staten, registers en aantekeningen met betrekking tot ambtenaren en andere pensioenen (inventarisnummers B9-29) is een digitale naamindex beschikbaar.
  - Staten van ambtenaren, gepensioneerd in 1910-1940, B1-B4; 4 delen
    NIET geklapperd!
    - 1910-1919, B1
    - 1919-1929, B2
    - 1930-1934, B3
    - 1935-1940, B4
  - Staten van gepensioneerde ambtenaren, overleden in 1910-1939, B5-B8; 4 delen
    Niet geklapperd!
    - 1910-1919, B5
    - 1920-1929, B6
    - 1930-1934, B7
    - 1935-1939, B8
  - Registers van naar Oost- of West-Indië vertrokken deelgenoten, 1924-1939; B9-B14; 6 delen
    - 1924-1927, B9
    - 1927-1929, B13
    - 1930-1931, B12
    - 1931-1932, B10
    - 1933-1935, B11
    - 1937-1939, B14
  - Registers van gepensioneerde ambtenaren, die deelgenootschap in het Weduwen- en Wezenfonds hebben verloren, B15-B17; 3 delen
    - 1913-1924, B15
    - 1925-1934, B16
    - 1935-1939, B17
  - Staten van gepensioneerde weduwen, 1898-1912; B18-B19; 2 delen
    - In Nederland, B18
    - In Indië, B19
  - Aantekeningen omtrent naar Indië vertrokken weduwen en wezen van Europese burgerlijke ambtenaren en gepensioneerde ambtenaren, oktober 1922 - augustus 1939; B20-B22; 3 katerns
    - oktober 1922 - november 1929, B20
    - mei 1933 - augustus 1936, B21
    - augustus 1936 - augustus 1939, B22
  - Aantekeningen omtrent naar Indië vertrokken weduwen en wezen van militairen, januari 1923 - april 1940; B23-B24; 2 katerns
    - januari 1923 - december 1936, B23
    - december 1936 - april 1940, B24
  - Aantekeningen omtrent de kinderen die in het lopende jaar 18 jaar worden en wier vader dan afvalt als deelgerechtigde, omdat hij geen weduwe kan nalaten, die volle aanspraak op pensioen kan gelden, volle en halve wezen, die in 1919 18 jaar worden; 1919; 1920; B25; 1 katern
  - Nominatieve staat van gepensioneerde deelgenoten (geen W.W.) op 31 december 1938, B26; 1 deel
  - "Wed. pensioenen, O.I. Begrooting, reg. E. ". Staat van uitbetaalde weduwenpensioenen. Met klapper, 1902-1920; B27; 1 deel
  - Alfabetische staat van gepensioneerde KNIL-officieren die minderjarige kinderen hebben nagelaten, 1900-1912; B28; 1 deel
  - Register van weduwen van Indische militairen beneden de rang van officier die bijstand hebben gevraagd, 1910-1924; B29; 1 deel